臺灣士林地方法院民事判決　　　　　　　95年度訴字第1245號
原　　　告　乙○○
　　　　　　　　　　　　3樓
訴訟代理人　崔百慶律師
被　　　告　耀崴科技股份有限公司
法定代理人　甲○○
上列當事人間請求給付欠款事件，本院於96年2 月9 日言詞辯論
終結，判決如下：
    主  文
被告應給付原告新台幣壹佰肆拾萬元，及自民國九十五年十一月
十八日起至清償日止，按年息百分之五計算之利息。
原告其餘之訴駁回。
訴訟費用由被告負擔。
本判決於原告以新台幣拾柒萬元供擔保後，得假執行。但被告
如於執行標的物拍賣、變賣前，以新臺幣壹佰肆拾萬元為原告預
供擔保後，得免為假執行。
原告其餘假執行之聲請駁回。
    事  實  及  理  由
一、原告起訴主張：原告原為被告之股東，於民國93年12月17日
    經協議，原告願轉讓全部股份並退出經營，被告允諾分期支
    付原告新台幣（下同）2,400,000 元，於95年3 月該款項支
    付完畢後，另願再支付1,400,000 元，詎料被告支付2,400,
    000 元後，竟拒絕支付餘款1,400,000 元，經原告一再催討
    ，其均置之不理，又切結書上已有期限，原告毋庸催告等語
    。並聲明：(一)被告應給付原告1,400,000 元，及自95年4 月
    1 日起至清償日止，按年息5%計算之利息。(二)願供擔保請准
    宣告假執行。
二、被告辯稱：該款係被告法定代理人甲○○個人要給原告，並
    非被告公司要給原告，2,400,000 元部份已於95年3 月付清
    ，當初有約定若原告能要回高利汽車音響有限公司（下稱高
    利公司）的貨款，甲○○願意再給原告1,400,000 元，但原
    告並未要回貨款，該切結書是甲○○寫的，意思是其給付原
    告2,400,000 元，原告應簽切結書為據等語。並聲明：(一)駁
    回原告之訴及其假執行之聲請。(二)如受不利判決願供擔保請
    准免為假執行。
三、兩造不爭執部分：93年12月17日切結書形式上之真正，該切
    結書一式2 份，原告持有該份於左側日期旁有被告法定代理
    人甲○○簽署：「耀崴公司：甲○○」，被告持有該份為原
    告於「立書人：」下簽名。本件之爭點：(一)被告主張切結書
    是原告寫給被告法定代理人個人，內容是對被告法定代理人
    個人，而不是對公司。原告主張該切結書是對被告公司。(二)
    被告主張切結書中有關高利公司的欠款，原告答應全權負責
    。原告否認，主張只是幫忙追討。(三)利息起算日原告主張自
    95 年4月1 日，被告認為原告並未催告。原告主張在4 月1
    日之後有打電話向被告催告，被告否認。
四、本院得心證之理由：
  (一)原告提出之93年12月17日切結書，記載：「本人：乙○○（
    以下簡稱甲方）原為耀崴科技股份有限公司（以下簡稱乙方
    ）之股東... 乙方同意付予甲方新台幣貳佰肆拾萬元整，甲
    方同意乙方從九十四年三月起每個月十六日以分期開票之方
    式支付... (四)另有新台幣壹佰肆拾萬元整，待分期票支付完
    畢後再予支付」，該切結書最左側並由被告之法定代理人簽
    署「耀崴公司：甲○○」，有兩造不爭執之切結書在卷可稽
    ，依其文義，當事人之兩造應為原告（甲方）及被告公司（
    乙方），應認原告簽署切結書之對象係被告公司，並非被告
    所主張係其法定代理人甲○○個人。雖該切結書之形式係由
    原告以「立書人」簽名並交予被告，然其內容既係被告法定
    代理人甲○○所擬定，甲○○並簽名於切結書左側交予原告
    ，已足證明其內容業據兩造所約定，法律既未限制此種契約
    之形式，自應認為原告主張與被告約定於前款2,400,000 元
    票款給付完後，被告應再給付1,400,000 元等語為可採。
  (二)至於被告辯稱原告應先就追討切結書中記載有關高利公司的
    欠款，其始願支付餘款1,400,000 元云云，惟查，切結書最
    末段固記載：「另有關甲方售貨與高利汽車音響有限公司，
    因為貨款退票而積欠乙方（即被告）之債務新台幣壹佰捌拾
    肆萬參仟捌佰元整，因甲方同意幫忙負責，所以由甲方負責
    追償」，然並未以甲方即原告之追償高利公司貨款作為前揭
    1,400,000 元之支付條件，有該切結書在卷可稽，被告亦未
    能提出其他證據證明確實與原告約定有該條件，自難認為被
    告有關支付條件之主張為可採。
  (三)又原告主張切結書既約定「另有新台幣壹佰肆拾萬元整，待
    分期票支付完畢後再予支付」，自係定有期限，於95年3 月
    付完票款後，屆期95年4 月1 日即為遲延，應起算遲延利息
    ，無待催告云云。然查，兩造該切結書僅約定「待分期票支
    付完畢後再予支付」，並未具體指明日期，應非屬民法第22
    9 條第1 項所稱定有確定期限之給付，依同條第2 項之規定
    ，尚待原告定期催告後未履行始屬遲延，原告雖稱曾於95年
    4 月1 日之後以電話向被告催告，然為被告所否認，原告亦
    未舉證以實其說，尚難認原告之主張為可採，應依民法第22
    9 條第2 項後段及第233 條第1 項規定，以起訴狀繕本送達
    被告之翌日即95年11月18日起算遲延利息為適當。
五、綜上，原告依切結書之契約關係求被告給付1,400,000 元，
    並自起訴狀繕本送達翌日即95年11月18日起至清償日止，按
    年息5%計算之遲延利息，為有理由，應予准許，逾此部份，
    則無理由，應予駁回。
六、兩造各陳明願供擔保，請准宣告假執行及免為假執行，於原
    告勝訴部分，經核於法均無不合，爰各酌定相當擔保金額予
    以准許之，於原告敗訴部分，則失所附麗，應予駁回。而兩
    造其餘攻擊防禦方法，經審酌後認均無礙本件之判斷，於茲
    不贅。
七、據上論結，原告之訴為有一部有理由，一部無理由，依民事
    訴訟法第79條、第390 條第2 項、第392 條2 、3 項判決如
    主文。
中　　華　　民　　國　　96　　年　　3 　　月　　2 　　日
                  民事第一庭  法  官  高愈杰
以上正本證明與原本無異。
如對本判決上訴須於判決送達後20日內向本院提出上訴狀。
中　　華　　民　　國　　96　　年　　3 　　月　　6 　　日
                              書記官  高楚安
